# 陈老师关于IPO过程中非同一控制合并问题

提问人：q0409 时间：2017-06-09 19:35:40
A公司拟进行IPO，申报期间为 2014 年至今， 2010 年 3 月A公司从外部购入公司B，属于非同一控制合并，购买价格为 1150 万元，购买日净资产构成为实收资本 1000 万元，未分配利润-20万元。购买日未进行资产评估。 2017 年 3 月A公司又将B公司出售给A公司的控股股东，按照注册资本 1000 万出售。请问：A公司正准备IPO， 2010 年 3 月是点是否需要补充审计及评估？ 2017 年出售是否也需要审计及评估？目前A公司控股股东也在进行IPO。

回答人：chenyiwei
公司与控股股东同时进行IPO的案例似乎比较少见？ 对A公司而言，该事项对申报期财务报表仍有影响；对其控股股东而言则将继续具有持续性的影响，因此建议尽可能以原购买日 2010 年为基准日进行PPA（购买对价分摊）评估。如果这样做放到现在已经不切实可行的，则需分析B公司现有的资产、负债，考虑是否仍存在账面价值与公允价值之间存在重大差异的资产和负债，至少针对这部分资产和负债进行评估以合理确定当时的公允价值。